【裁判字號】    98,訴,2709
【裁判日期】    980831
【裁判案由】    毒品危害防制條例
【裁判全文】
臺灣板橋地方法院刑事判決              98年度訴字第2709號
公  訴  人  臺灣板橋地方法院檢察署檢察官
被      告  甲○○
上列被告因違反毒品危害防制條例案件，由檢察官提起公訴（98
年度毒偵字第4599號），經本院合議庭裁定由受命法官獨任進行
簡式審判程序，判決如下：
    主  文
甲○○施用第一級毒品，累犯，處有期徒刑拾月；又施用第二級
毒品，累犯，處有期徒刑陸月，扣案包裝袋貳個，沒收，其內之
甲基安非他命（驗餘淨重零點壹伍壹柒公克），沒收銷燬。應執
行有期徒刑壹年貳月，扣案包裝袋貳個，沒收，其內之甲基安非
他命（驗餘淨重零點壹伍壹柒公克），沒收銷燬。
    事  實
一、甲○○曾因施用毒品案件，於民國（下同）93年10月29日，
    經本院以93年度毒聲字第1776號裁定送觀察、勒戒後，認無
    繼續施用毒品之傾向，於94年1 月14日釋放出所，並於94年
    1 月15日，經臺灣板橋地方法院檢察署檢察官以93年度核退
    毒偵字第1338號不起訴處分確定；又因施用毒品案件，於97
    年1 月31日，經臺灣士林地方法院以95年度易字第1269號刑
    事判決判處有期徒刑6 月，減為有期徒刑3 月，97年3 月10
    日判決確定；又因施用毒品案件，於96年1 月4 日，經本院
    以95年度訴字第3533號刑事判決判處有期徒刑8 月、4 月，
    應執行有期徒刑10月，96年4 月3 日，經臺灣高等法院以96
    年度上訴字第762 號刑事判決駁回上訴而告確定（嗣於96年
    11月29日，經臺灣高等法院以96年度聲減字第4662號刑事裁
    定減為有期徒刑4 月、2 月，處應執行有期徒刑5 月確定）
    ，上開罪刑，於98年2 月27日，經臺灣士林地方法院以98年
    度聲字第270 號裁定應執行有期徒刑7 月確定，刑期起算日
    期為97年10月17日，指揮書執行完畢日期為98年5 月16日。
    詎其仍不知悔悟，竟於前開觀察、勒戒執行完畢釋放後，5
    年內之98年6 月23日下午某時，在臺北縣中和市○○路某加
    油站附近，以香菸沾取之方式，施用第一級毒品海洛因1 次
    ，另於98年6 月23日15時餘，在臺北縣中和市○○路某加油
    站廁所內，以自製吸食器燒烤之方式施用第二級毒品甲基安
    非他命1 次。迨98年6 月24日16時10分許，為警在臺北縣土
    城市○○路521 巷17號前查獲，並當場扣得其所有之第二級
    毒品甲基安非他命1 包（二層包裝袋，原淨重0.152 公克，
    驗餘淨重0.1517公克）。
二、案經臺北縣政府警察局土城分局移送臺灣板橋地方法院檢察
    署檢察官偵查起訴。
    理  由
一、按依刑事訴訟法第284 條之1 之規定，除簡式審判程序及簡
    易程序及第376 條第1 款、第2 款所列之罪之案件外，第一
    審應行合議審判，復依同法第273 條之1 第1 項之規定，除
    被告所犯為死刑、無期徒刑、最輕本刑為三年以上有期徒刑
    之罪或高等法院管轄第一審案件者外，於第一次審判期日前
    之準備程序進行中，被告先就被訴事實為有罪之陳述時，審
    判長得告知被告簡式審判程序之旨，並聽取當事人、代理人
    、辯護人及輔佐人之意見後，裁定進行簡式審判程序。查被
    告甲○○所犯係死刑、無期徒刑、最輕本刑為三年以上有期
    徒刑以外之罪，其於準備程序中就被訴事實為有罪之陳述，
    經法官告知簡式審判程序之旨，並聽取公訴人、被告之意見
    後，業經本院合議庭依上開規定裁定由受命法官獨任進行簡
    式審判程序，合先敘明。
二、訊據被告甲○○坦承前揭犯罪事實，又被告於前開時、地經
    警查獲後採集之尿液檢體經檢驗，結果呈鴉片類陽性反應、
    安非他命類陽性反應，亦有臺北縣政府警察局土城分局偵辦
    毒品案尿液編號及姓名對照表、台灣檢驗科技股份有限公司
    於98年7 月7 日出具之濫用藥物尿液檢驗報告各1 紙附卷足
    憑，且有扣案甲基安非他命1 包〈二層包裝袋，原淨重0.15
    2 公克，驗餘淨重0.1517公克〉（見臺灣板橋地方法院檢察
    署98年度毒偵字第4599號卷附照片及本院卷附交通部民用航
    空局航空醫務中心毒品鑑定書〈98年7 月9 日航藥鑑字第09
    83382 號〉）足資佐證，堪認被告前開施用第一級毒品海洛
    因、第二級毒品甲基安非他命之自白與事實相符。查被告曾
    因施用毒品案件，於93年10月29日，經本院以93年度毒聲字
    第1776號裁定送觀察、勒戒後，認無繼續施用毒品之傾向，
    於94年1 月14日釋放出所，並於94年1 月15日，經臺灣板橋
    地方法院檢察署檢察官以93年度核退毒偵字第1338號不起訴
    處分確定，此有臺灣高等法院被告前案紀錄表1 份附卷足憑
    ，其於觀察、勒戒執行完畢釋放後，5 年內再犯本案施用第
    一級毒品海洛因、第二級毒品甲基安非他命之罪，核與毒品
    危害防制條例第23條第2 項之規定相符。
三、從而，本案事證已臻明確，被告犯行洵堪認定，自應依法論
    科。
四、核被告甲○○所為，係犯毒品危害防制條例第10條第1 項、
    第10條第2 項之施用第一級毒品罪、施用第二級毒品罪。被
    告施用前持有第一級毒品海洛因及施用前、後持有第二級毒
    品甲基安非他命之低度行為各為其施用之高度行為所吸收而
    不另論罪。查被告曾因施用毒品案件，於97年1 月31日，經
    臺灣士林地方法院以95年度易字第1269號刑事判決判處有期
    徒刑6 月，減為有期徒刑3 月，97年3 月10日判決確定；又
    因施用毒品案件，於96年1 月4 日，經本院以95年度訴字第
    3533號刑事判決判處有期徒刑8 月、4 月，應執行有期徒刑
    10月，96年4 月3 日，經臺灣高等法院以96年度上訴字第76
    2 號刑事判決駁回上訴而告確定（嗣於96年11月29日，經臺
    灣高等法院以96年度聲減字第4662號刑事裁定減為有期徒刑
    4 月、2 月，處應執行有期徒刑5 月確定），上開罪刑，於
    98年2 月27日，經臺灣士林地方法院以98年度聲字第270 號
    裁定應執行有期徒刑7 月確定，刑期起算日期為97年10月17
    日，指揮書執行完畢日期為98年5 月16日，此有臺灣高等法
    院被告前案紀錄表在卷可稽，其受徒刑之執行完畢後，5 年
    以內故意再犯有期徒刑以上本案之罪，應依刑法第47條第1
    項之規定均論以累犯，並依法加重其刑。又被告所犯上開2
    罪名，行為互殊，觸犯構成要件相異之罪名，自應分論併罰
    。爰審酌被告施用毒品，足以戕害其身心，滋生其他犯罪，
    惡化治安，嚴重損及公益，且被告曾因施用毒品案件，業經
    觀察、勒戒及有期徒刑執行完畢，仍未戒斷其施用毒品之惡
    習，竟再為本件施用毒品犯行，顯見其不思悔改，惟考量施
    用毒品行為於本質上係屬自我戕害行為，反社會性之程度應
    屬較低及其犯罪後於本院審理中坦承犯行，態度尚佳等一切
    情狀，各量處如主文所示之刑，並定其應執行之刑，以資懲
    儆。
五、扣案甲基安非他命（驗餘淨重0.1517公克），係本案查獲之
    毒品，不問屬於犯人與否，應依毒品危害防制條例第18條第
    1 項前段之規定，宣告沒收銷燬；又包裝上開甲基安非他命
    之包裝袋2 個，足認係用於包裹毒品，防其裸露、潮濕，便
    於攜帶施用，係供施用毒品所用之物，且係被告所有，業據
    其供明無訛，爰依刑法第38條第1 項第2 款之規定宣告沒收
    。
據上論斷，依刑事訴訟法第273 條之1 第1 項、第299 條第1 項
前段，毒品危害防制條例第10條第1 項、第2 項、第23條第2 項
、第18條第1 項前段，刑法第11條前段、第47條第1 項、第51條
第5 款、第38條第1 項第2 款，判決如主文。
本案經檢察官王家春到庭執行職務。
中    華    民    國    98    年    8   月      31    日
                  刑事第十一庭  法  官  陳鴻清
以上正本證明與原本無異。
如不服本判決應於收受送達後10日內向本院提出上訴書狀。
                                書記官  江文彬
中    華    民    國    98    年    8   月      31    日
附錄本案論罪科刑法條全文：
毒品危害防制條例第10條：
施用第一級毒品者，處六月以上五年以下有期徒刑。
施用第二級毒品者，處三年以下有期徒刑。


司法院資訊處製作；財團法人民間司法改革基金會備份。
